---
title: "Lab05_Oliveira"
author: "Geovana Oliveira Barros Silva -175367"
format: html
editor: source
---

## Laboratório 5

1.  Crie uma função que:

a. Receba um valor de TAIL_NUMBER (por exemplo, N431WN);

b. Produza uma tabela (tidy) com todos os trajetos realizados pela aeronave (ordenadas por data e hora, contendo todas as colunas do arquivo flights.csv);

c. Produza um mapa que apresente todo o trajeto voado pela aeronave ao longo de todo o ano; o trajeto deve ser apresentado de maneira linear no tempo (i.e., segue a sequência do tempo, como no exemplo hipotético dado acima);

d. O mapa deve ser decorado com estatísticas do seu interesse (por exemplo, velocidade média do vôo como espessura da linha que conecta os aeroportos envolvidos no trajeto);


1. A função terá o argumento tail_number e arquivo;

2. O argumento tail_number será o código identificador do avião de interesse (por ex., N431WN);

3. O argumento arquivo será o nome do arquivo com caminho completo (por ex., file.path("dados",
"flights.csv"));
4. A função se chamará analisa_aeronave;

5. O arquivo deve ser lido por partes;

6. O mapa deve utilizar as coordenadas exatas dos aeroportos envolvidos (presentes no arquivo airports);

7. A função deve retornar uma lista (nomeada) com dois valores: a tabela utilizada para o gráfico e o gráfico propriamente dito


## Carregamento dos pacotes
```{r}
library(tidyverse)
library(leaflet)

```


## Criação da função `analisa_aeronave`  
```{r}
analisa_aeronave <- function(tail_number, arquivo) {
  #  Carregar o cadastro dos aeroportos 
  
  aeroportos <- read_csv(
    file.path("dados", "airports.csv"), 
    show_col_types = FALSE
  ) %>% 
    select(IATA_CODE, LATITUDE, LONGITUDE, AIRPORT)
  
  # Ler o flights.csv por partes 
  
   voos_filtrados <- read_csv_chunked(
    file = arquivo,
    callback = DataFrameCallback$new(function(chunk, pos) {
      chunk %>% filter(TAIL_NUMBER == tail_number)
    }),
    chunk_size = 200000,
    show_col_types = FALSE
  )
  
 # Verificação de segurança: se a aeronave não for encontrada
  if (nrow(voos_filtrados) == 0) {
    stop(paste("Nenhum voo encontrado para a aeronave:", tail_number))
  }
  
  # Ordenar, calcular métricas e cruzar coordenadas-
   
   voos_completos <- voos_filtrados %>% 
    # Garante o tipo caractere para o join
    mutate(
      ORIGIN_AIRPORT = as.character(ORIGIN_AIRPORT),
      DESTINATION_AIRPORT = as.character(DESTINATION_AIRPORT)
    ) %>% 
    # Ordena cronologicamente por ano, mês, dia e horário de partida
    arrange(YEAR, MONTH, DAY, DEPARTURE_TIME) %>% 
    # Calcula a velocidade média (mph)
    mutate(
      velocidade_media = ifelse(!is.na(AIR_TIME) & AIR_TIME > 0, DISTANCE / (AIR_TIME / 60), NA)
    ) %>% 
    # Adiciona Latitude/Longitude da Origem
    left_join(aeroportos, by = c("ORIGIN_AIRPORT" = "IATA_CODE")) %>% 
    rename(lat_origem = LATITUDE, lon_origem = LONGITUDE, nome_origem = AIRPORT) %>% 
    # Adiciona Latitude/Longitude do Destino
    left_join(aeroportos, by = c("DESTINATION_AIRPORT" = "IATA_CODE")) %>% 
    rename(lat_destino = LATITUDE, lon_destino = LONGITUDE, nome_destino = AIRPORT)
  
  # Filtrar trechos sem coordenadas para o mapa ---
  voos_com_coords <- voos_completos %>% 
    filter(!is.na(lat_origem) & !is.na(lon_origem) & !is.na(lat_destino) & !is.na(lon_destino))
  
  mapa_trajeto <- leaflet() %>% 
    addTiles()
  
  # Desenha as linhas conectando origem e destino para cada voo válido
  if (nrow(voos_com_coords) > 0) {
    for (i in 1:nrow(voos_com_coords)) {
      vel <- voos_com_coords$velocidade_media[i]
      espessura <- if (is.na(vel) || vel <= 0) 2 else max(1, min(vel / 100, 6))
      
      mapa_trajeto <- mapa_trajeto %>% 
        addPolylines(
          lng = c(voos_com_coords$lon_origem[i], voos_com_coords$lon_destino[i]),
          lat = c(voos_com_coords$lat_origem[i], voos_com_coords$lat_destino[i]),
          weight = espessura,
          color = "#0275d8",
          opacity = 0.5,
          popup = paste0(
            "<b>Origem:</b> ", voos_com_coords$ORIGIN_AIRPORT[i], "<br>",
            "<b>Destino:</b> ", voos_com_coords$DESTINATION_AIRPORT[i], "<br>",
            "<b>Data:</b> ", voos_com_coords$DAY[i], "/", voos_com_coords$MONTH[i], "/", voos_com_coords$YEAR[i], "<br>",
            "<b>Velocidade Média:</b> ", round(vel, 1), " mph"
          )
        )
    }
  }

  return(list(
    tabela = voos_completos,
    mapa = mapa_trajeto
  ))
}
  
   
```

## Executa a função passando o avião e o caminho do arquivo


```{r}
resultado_aeronave <- analisa_aeronave(
  tail_number = "N431WN", 
  arquivo = file.path("dados", "flights.csv")
)

# 2. Para ver/acessar a tabela tidy gerada:
tabela_resultado <- resultado_aeronave$tabela
head(tabela_resultado)

# 3. Para visualizar o mapa interativo na aba 'Viewer' do RStudio:
resultado_aeronave$mapa
```

```{r}
Sys.setenv(TZ = "America/Sao_Paulo")
Sys.time()
```

