---
author: "Geovana de Oliveira Barros da Silva - 175367"
title: "Lab03_Oliveira"
format: html 
editor: source
---

## Laboratório 3

1.  Importe, utilizando o pacote readr, cada um dos três arquivos disponíveis. Os objetos resultantes devem ser chamados `flights`, `airlines` e `airports`.
* Para o arquivo de aeroportos, importe apenas as colunas `IATA_CODE`, `CITY`, `STATE`, `LATITUDE`, `LONGITUDE`;

IMPORTAÇÃO DE AIRPORTS 

```{r}
library(readr)

myaero = cols_only(
  IATA_CODE = 'c',
  CITY = 'c',
  STATE = 'c',
  LATITUDE = 'd',
  LONGITUDE = 'd')

airports = read_csv("airports.csv", col_types = myaero)
```

* Para o arquivo de vôos:
a.  Importe apenas as colunas `DESTINATION_AIRPORT` e `ARRIVAL_DELAY`;

b.  Leia apenas 1 milhão de linhas por vez;

c.Remova vôos em que o aeroporto de destino comece com a letra 1;

d.  Remova registros em que existam pelo menos uma coluna faltante;

e.  Determine, para cada parte do arquivo, as estatísticas suficientes
para a determinação do atraso médio por aeroporto de destino;

f.  Ao finalizar a leitura do arquivo, combine as estatísticas suficientes de modo a produzir a média de atraso por aeroporto.

IMPORTAÇÃO DE FLIGHTS

```{r}
library(readr)
library(dplyr)

getStats = function(input, pos){
  #Remover todos destinos que começa com 1 
  input |> filter(!grepl("^1", DESTINATION_AIRPORT )) |> 
    #Remover todas as colunas sem registros
          filter(!is.na(DESTINATION_AIRPORT), !is.na(ARRIVAL_DELAY)) |> 
            group_by(DESTINATION_AIRPORT) |> 
            summarise(
              soma_atraso = sum(ARRIVAL_DELAY),
              num_voos = n(),
              .groups = "drop"
            )}


myfli = cols_only(
  DESTINATION_AIRPORT = 'c',
  ARRIVAL_DELAY = 'd'
)

flights = read_csv_chunked("flights.csv",
                            callback = DataFrameCallback$new(getStats),
                            chunk_size = 1000000,
                            col_types = myfli)



```

```{r}
estat_suficientes = flights |> group_by(DESTINATION_AIRPORT) |> 
                      summarise(
                        media_atraso = sum(soma_atraso)/ sum(num_voos),
                        .groups = "drop")

```


IMPORTAÇÃO DE AIRLINES
```{r}
airlines = read_csv("airlines.csv")

```


2.  Selecione a operação apropriada join para incluir, na tabela `flights`, as colunas `CITY` e `STATE` do objeto `airports`. Para executar esta tarefa:

a.  Identifique a coluna que é a chave na tabela flights;
```{r}
flights
```

 Para identificação dde coluna que é chave, basta identificar colunas onde observações são iguais em ambas tabelas - É DESTINATION_AIRPORTS


b.  Identifique a coluna que é a chave na tabela airports;
```{r}
airports
```
Na tabela airports é  IATA_CODE

c.  Quais são os aeroportos que estão listados em flights, mas estão ausentes em airports?
```{r}

aeroportos_ausentes <- estat_suficientes |> anti_join(airports, by = c("DESTINATION_AIRPORT" = "IATA_CODE"))

aeroportos_ausentes

```


d.  Apresente o comando que combine ambas as tabelas, indicando explicitamente as chaves;
e.  Armazene a tabela resultante no objeto flights.
```{r}
tabela <- estat_suficientes |> 
  left_join(airports, by = c("DESTINATION_AIRPORT" = "IATA_CODE"))

flights <- tabela

```

3.  Quantos aeroportos cada estado possui? Apresente uma tabela ordenada de forma decrescente (no número de aeroportos).
```{r}
library(dplyr)

airports_state = airports |> filter(!is.na(STATE)) |> group_by(STATE) |> 
  summarise(
            qtd_aerportos = n(),
            .groups = "drop") |> 
            arrange(desc(qtd_aerportos))

airports_state
  
```


4.  Apresente um mapa representando todos os atrasos observados por aeroporto.

a.  Carregue o pacote leaflet;
b.  Combine os comandos leaflet, addTiles e addMarkers para a criação de um mapa básico;
c.  Armazene o grafico em b) numa variável chamada this;
d.  Adicione as duas linhas abaixo após a criação da variável this (apenas se você estiver usando Jupyter):

```{r}
library(leaflet)
library(dplyr)


this <- leaflet(flights) |> addTiles() |> 
  addMarkers(
    lng = ~LONGITUDE,
    lat = ~LATITUDE,
    popup = ~ paste(
      CITY,
      round(media_atraso,2))
  )

this
```



```{r}
Sys.setenv(TZ = "America/Sao_Paulo")
Sys.time()
```





