---
title: "LAB07_OLIVEIRA"
author: "Geovana Oliveira Barros Silva - 175367"
format: pdf
editor: source
---

## Laboratório 7

1.  Baixe o arquivo uwmadison.sqlite3. Conecte-se a ele usando o pacote RSQLite, armazenando a conexão em uma variável conn.
```{r}
library("RSQLite")

conn <- dbConnect(SQLite(),"uwmadison.sqlite3")
dbListTables(conn)
```

2.  Quem são e quantos são os professores que lecionaram disciplinas cujo tópico era estatística (subjects.abbreviation='STAT');
```{r}
professores = "SELECT COUNT(DISTINCT instructors.id) 
FROM instructors 
JOIN teachings
    ON instructors.id = teachings.instructor_id 
JOIN sections 
  ON teachings.section_uuid = sections.uuid
JOIN subject_memberships
  ON sections.course_offering_uuid =
subject_memberships.course_offering_uuid
JOIN subjects 
  ON subject_memberships.subject_code = subjects.code
WHERE subjects.abbreviation='STAT'"

dbGetQuery(conn, professores)
```

3.  O GPA americano é definido numa escala de 0 a 4, em que A = 4, AB = 3.5, B = 3, BC = 2.5, C = 2, D = 1 e F = 0. Determinando a nota média de cada oferecimento pela ponderação da quantidade de alunos em cada extrato com os valores numéricos de cada conceito, indique (no que se referente a disciplinas no assunto de estatística):



* Quem é o professor mais difícil?

```{r}
professores_d <- "
SELECT 
    instructors.name,
    SUM(
        COALESCE(a_count, 0) * 4.0 + 
        COALESCE(ab_count, 0) * 3.5 + 
        COALESCE(b_count, 0) * 3.0 + 
        COALESCE(bc_count, 0) * 2.5 + 
        COALESCE(c_count, 0) * 2.0 + 
        COALESCE(d_count, 0) * 1.0
    ) / 
    NULLIF(SUM(
        COALESCE(a_count, 0) + 
        COALESCE(ab_count, 0) + 
        COALESCE(b_count, 0) + 
        COALESCE(bc_count, 0) + 
        COALESCE(c_count, 0) + 
        COALESCE(d_count, 0) + 
        COALESCE(f_count, 0)
    ), 0) AS GPA
    

FROM instructors 
JOIN teachings 
    ON instructors.id = teachings.instructor_id 
JOIN sections 
    ON teachings.section_uuid = sections.uuid
JOIN subject_memberships 
    ON sections.course_offering_uuid = subject_memberships.course_offering_uuid
JOIN subjects 
    ON subject_memberships.subject_code = subjects.code
JOIN grade_distributions 
    ON grade_distributions.course_offering_uuid = sections.course_offering_uuid

WHERE subjects.abbreviation = 'STAT'

GROUP BY instructors.id, instructors.name
HAVING GPA IS NOT NULL
ORDER BY GPA ASC
LIMIT 1
"

 dbGetQuery(conn, professores_d)

```


* Quem é o professor mais fácil?
```{r}
professores_f <- "
SELECT 
    instructors.name,
    SUM(
        COALESCE(a_count, 0) * 4.0 + 
        COALESCE(ab_count, 0) * 3.5 + 
        COALESCE(b_count, 0) * 3.0 + 
        COALESCE(bc_count, 0) * 2.5 + 
        COALESCE(c_count, 0) * 2.0 + 
        COALESCE(d_count, 0) * 1.0
    ) / 
    NULLIF(SUM(
        COALESCE(a_count, 0) + 
        COALESCE(ab_count, 0) + 
        COALESCE(b_count, 0) + 
        COALESCE(bc_count, 0) + 
        COALESCE(c_count, 0) + 
        COALESCE(d_count, 0) + 
        COALESCE(f_count, 0)
    ), 0) AS GPA

FROM instructors 
JOIN teachings 
    ON instructors.id = teachings.instructor_id 
JOIN sections 
    ON teachings.section_uuid = sections.uuid
JOIN subject_memberships 
    ON sections.course_offering_uuid = subject_memberships.course_offering_uuid
JOIN subjects 
    ON subject_memberships.subject_code = subjects.code
JOIN grade_distributions 
    ON grade_distributions.course_offering_uuid = sections.course_offering_uuid

WHERE subjects.abbreviation = 'STAT'

GROUP BY instructors.id, instructors.name
HAVING  GPA IS NOT NULL
ORDER BY GPA DESC
LIMIT 1
"

dbGetQuery(conn, professores_f)


```


* Qual é a disciplina mais difícil?
```{r}
materia_d <- "

SELECT 
courses.number,
    courses.name,
    SUM(a_count * 4 + ab_count * 3.5 +
    b_count * 3 + bc_count * 2.5 + c_count * 2 + d_count * 1)/
    SUM(a_count + ab_count + b_count + 
    bc_count + c_count + d_count + f_count) AS GPA
FROM courses
JOIN course_offerings 
  ON courses.uuid = course_offerings.course_uuid
  
JOIN subject_memberships 
    ON course_offerings.uuid = subject_memberships.course_offering_uuid
    
JOIN subjects 
      ON subject_memberships.subject_code = subjects.code
      
JOIN grade_distributions 
      ON grade_distributions.course_offering_uuid = course_offerings.uuid
      
WHERE subjects.abbreviation = 'STAT'
GROUP BY courses.uuid, courses.number, courses.name
HAVING GPA IS NOT NULL
ORDER BY GPA ASC
LIMIT 1
"


dbGetQuery(conn, materia_d)


```


* Qual é a disciplina mais fácil?


```{r}
materia_f <- "

SELECT 
courses.number,
    courses.name,
    SUM(a_count * 4 + ab_count * 3.5 +
    b_count * 3 + bc_count * 2.5 + c_count * 2 + d_count * 1)/
    SUM(a_count + ab_count + b_count + 
    bc_count + c_count + d_count + f_count) AS GPA
FROM courses
JOIN course_offerings 
  ON courses.uuid = course_offerings.course_uuid
  
JOIN subject_memberships 
    ON course_offerings.uuid = subject_memberships.course_offering_uuid
    
JOIN subjects 
      ON subject_memberships.subject_code = subjects.code
      
JOIN grade_distributions 
      ON grade_distributions.course_offering_uuid = course_offerings.uuid
      
WHERE subjects.abbreviation = 'STAT'
GROUP BY courses.uuid, courses.number, courses.name
HAVING GPA IS NOT NULL
ORDER BY GPA DESC
LIMIT 1
"


dbGetQuery(conn, materia_f)


```
```{r}
Sys.setenv(TZ = "America/Sao_Paulo")
Sys.time()

```

