---
title: "Lab06_Oliveira"
author: "Geovana Oliveira Barros Silva- 175367"
format: pdf
editor: visual
---

## Laboratório 6

1.  Baixe o arquivo disco.db e armazene na variável path o caminho completo (pasta) na qual o arquivo foi gravado. Utilize o comando file.path() para combinar a variável path com o nome do arquivo (disco.db) e obter o nome do arquivo com seu respectivo caminho. Armazene este resultado na variável fname.


```{r}
path <- getwd()
fname <- file.path(path, "disco.db")

```

2.  Utilizando o pacote RSQLite, conecte-se ao arquivo de banco de dados. Armazene a conexão na variável conn.
```{r}
library("RSQLite")

conn <- dbConnect(SQLite(),fname)
conn

```

3.  Liste as tabelas existentes no banco de dados.
```{r}
dbListTables(conn)


```

4. Identifique os nomes de todas as colunas existentes na tabela customers.

```{r}
dbListFields(conn, 'customers')
```

5.  Utilizando apenas `SQLite`, com o apoio do comando dbGetQuery, identifique quantos clientes estão atualmente cadastrados neste banco de dados.


```{r}
customers_conn = dbGetQuery(conn, 'SELECT COUNT(*) AS CLIENTES FROM customers')
customers_conn
```

6.  Utilizando apenas `SQLite`, identifique o número de países diferentes em que moram os clientes encontrados acima.

```{r}

country_conn = "SELECT COUNT(DISTINCT Country) AS PAISES FROM  customers"

dbGetQuery(conn, country_conn)



```


7.  Utilizando apenas `SQLite`, quantos clientes existem por país? A tabela resultante deve conter o nome do país e a respectiva contagem, além de ser ordenada de maneira decrescente pela referida contagem.

```{r}

qtd_customers = "SELECT Country, COUNT(*) AS QTD_CLIENTES_PAIS FROM customers GROUP BY Country ORDER BY QTD_CLIENTES_PAIS DESC"
  
  
  
dbGetQuery(conn, qtd_customers )


```
8.  Quais são os 5 países com mais clientes registrados? Use apenas `SQLite`.

```{r}

country_customers = "SELECT Country, COUNT(*) AS CINCO_PAISES FROM customers  GROUP BY Country ORDER BY CINCO_PAISES  DESC LIMIT 5"

dbGetQuery(conn, country_customers)


```

9.  Quais são os países registrados que possuem apenas 6 letras no nome?

```{r}

country_letras = "SELECT DISTINCT Country FROM customers WHERE LENGTH(Country) = 6 "

dbGetQuery(conn, country_letras)
```

10. Quais foram as músicas compradas por clientes brasileiros?
```{r}

music_brazil = "SELECT DISTINCT t.Name FROM customers c
JOIN invoices i ON c.CustomerId = i.CustomerId
JOIN invoice_items ii ON i.InvoiceId = ii.InvoiceId
JOIN tracks t ON ii.TrackId = t.TrackId
WHERE c.Country = 'Brazil'"



music = dbGetQuery(conn, music_brazil)
head(music)

```
11.  Desconecte do banco de dados.

```{r}
dbDisconnect(conn)
```

```{r}
Sys.setenv(TZ = "America/Sao_Paulo")
Sys.time()
```

