---
title: "Lista03_Oliveira"
author: "Geovana de Oliveira Barros Silva -175367"
format: pdf
editor: source
---


## Lista 03 


## Configurando o R Studio

```{r}
library(DBI)
library(RSQLite)

con <- dbConnect(SQLite(), "me315.sqlite")
```


1.  Exiba os valores de `STATE` e `FEE` da tabela `PRESERVE` mas sem duplicados.
```{sql connection=con}
SELECT DISTINCT STATE, FEE FROM PRESERVE

```

2.  Exiba todos os valores de `DNO` na tabela `EMPLOYEE`. Não exiba valores duplicados.

```{sql connection=con}
SELECT DISTINCT DNO FROM EMPLOYEE

```

3.  Execute as `QUERYS` a seguir. Examine as tabelas resultantes e faça as observações relevantes.

```{sql connection=con}
SELECT DNO, SALARY FROM EMPLOYEE
```
```{sql connection=con}
SELECT DISTINCT DNO, SALARY FROM EMPLOYEE
```
```{sql connection=con}
SELECT DISTINCT DNO, SALARY FROM EMPLOYEE ORDER BY DNO, SALARY
```
## RESPOSTAS 

O primeiro comando exibe todos os valores DNO E SALARY com valores duplicados. 

Já no segundo comando a função distinct é usada para não exibir valores duplicados, apesar de existir números duplicados no DNO os salários são distintos - sendo tratado de funcionários diferentes apesar de ter DNO iguais. 

No terceiro comando, todos os valores de DNO E SALARY foram ordenadas de forma crescente, respeitando a ordem das variaveis apresentadas no comando, então foram ordenados pelo os valores do DNO e quando existe valores de DNO iguais, eles são ordenados pelos valores crescentes de SALARY.

```{sql connection=con}

SELECT * FROM PRESERVE
WHERE (STATE = 'MT'AND ACRES <1000)

```

5. Exiba todas as informações sobre qualquer reserva natural cujo valor de ACRES esteja entre 1200 e 15000, inclusive.

```{sql connection=con}

SELECT * FROM PRESERVE 
WHERE ACRES >= 1200 AND ACRES <= 15000

```
6.  Exiba todas as informações sobre qualquer reserva natural localizada em Montana que não possua taxa de entrada e seja maior que 10.000 acres.

```{sql connection= con}

SELECT * FROM PRESERVE
WHERE (STATE = 'MT' AND  FEE = 0  AND ACRES > 10000)


```

7.  Exiba todas as informações sobre as reservas naturais localizadas em Montana ou Massachusetts.
```{sql connection= con}

SELECT * FROM PRESERVE
WHERE STATE = 'MT' OR STATE = 'MA'

```



8.  Exiba todas as informações sobre qualquer reserva natural localizada em Montana ou qualquer reserva que seja menor que 1.000 acres.
```{sql connection= con}
SELECT * FROM PRESERVE
WHERE (STATE = 'MT') OR ( ACRES <1000)

```


9. Exiba o número e o nome de qualquer reserva natural que possua taxa de entrada que não seja igual a zero.

```{sql connection= con}
SELECT PNO, PNAME FROM PRESERVE 
WHERE FEE != 0


```


10. Exiba o número e o nome das reservas naturais que não possuem taxa de entrada de US$ 3,00 e não possuem taxa de US$ 10,00.

```{sql connection= con}
SELECT PNO, PNAME FROM PRESERVE 
WHERE FEE <> 3 AND FEE <> 10


```



11. Exiba todas as informações sobre qualquer reserva natural localizada no Arizona que não possua taxa de entrada, ou qualquer reserva que seja menor que 100 acres (independentemente de seus valores de STATE e FEE).

```{sql connection= con}

SELECT * FROM PRESERVE 
WHERE (STATE = 'AZ' AND FEE = 0) OR ACRES < 100

```



12. Exiba todas as informações sobre qualquer reserva natural que seja menor que 1.000 acres e tenha taxa de entrada de zero dólares ou esteja localizada no Arizona.

```{sql connection= con}

SELECT * FROM PRESERVE
WHERE ACRES < 1000 AND (FEE = 0 OR STATE = 'AZ')

```



13. Selecione todas as informações sobre qualquer reserva natural com taxa de entrada que não seja maior que zero, ou qualquer outra reserva, independentemente de sua taxa, que esteja localizada em Montana e seja maior que 1.000 acres.
```{sql connection= con}
SELECT * FROM PRESERVE 
WHERE FEE <=  0 OR  (STATE = 'MT' AND ACRES > 1000)



```




14. Exiba todas as informações sobre todas as reservas naturais, exceto aquelas reservas de Montana sem taxa de entrada.
```{sql connection=con}
SELECT * FROM PRESERVE
WHERE NOT (STATE = 'MT' AND FEE = 0)


```



15. As seguintes cláusulas WHERE são logicamente equivalentes?


```{text}
WHERE STATE = 'MA' AND (ACRES > 1000 OR FEE = 0.0)
WHERE (STATE = 'MA' AND ACRES > 1000) OR (STATE = 'MA' AND FEE = 0.0)
```


### RESPOSTA REFERENTE AO EX15: 
Sim, são equivalentes 


16. As seguintes cláusulas WHERE são logicamente equivalentes?

```{text}
WHERE STATE = 'MA' OR (ACRES > 1000 AND FEE = 0.0)
WHERE (STATE = 'MA' OR ACRES > 1000) AND (STATE = 'MA' OR FEE = 0.0)
```


### RESPOSTA REFERENTE AO EX16: 
Sim, são equivalentes.


17. As seguintes cláusulas WHERE são logicamente equivalentes?

```{text}
WHERE NOT (ACRES < 50 AND STATE = 'MA')
WHERE NOT ACRES < 50 AND NOT STATE = 'MA'
WHERE ACRES >= 50 OR STATE <> 'MA'
```

### RESPOSTA REFERENTE AO EX17
Não são todas equivalentes, a primeira e a terceira são equivalentes entretanto a segunda não é equivalente. 


18. As seguintes cláusulas WHERE são logicamente equivalentes?

```{text}
WHERE NOT (ACRES < 50 OR STATE = 'MA')
WHERE NOT ACRES < 50 OR NOT STATE = 'MA'
WHERE NOT ACRES < 50 AND NOT STATE = 'MA'
```


### RESPOSTA REFERENTE AO EX18:
A primeira e a terceira são equivalentes entretanto a segunda não. 

```{r}
Sys.setenv(TZ = "America/Sao_Paulo")
Sys.time()
```

